臺灣花蓮地方法院交通事件裁定　　　　　　　　　　　九十一年度交聲字第五七號
　　原處分機關　交通部公路總局台北區監理所花蓮監理站
　　異　議　人　甲○○
右受處分人即異議人因不服違反道路交通管理處罰條例案件，對於交通部公路局台北
區監理所花蓮監理站於民國九十年五月一日以花監五字第裁四四─Ｐ0000000
0號裁決書所為處分，聲明異議，本院裁定如左：
    主  文
原處分撤銷。
甲○○不罰。
    理  由
一、原處分機關係以：受處分人即異議人甲○○於民國九十年九月五日十四時四十五
    分許，駕駛車牌號碼ＪＡ─四八六二號自用小貨車，行經花蓮縣瑞穗鄉○○○路
    ，經警攔檢發現其未繫安全帶，而依道路交通管理處罰條例第三十一條第一項予
    以舉發，並經原處分機關裁處罰鍰新台幣（下同）一千五百元整。異議人則稱：
    其並未於上開時間、地點，駕駛該車輛因未繫安全帶為警舉發，上開車輛非伊所
    有，且其駕照曾遺失，故移送機關以其違反道路交通管理處罰條例第三十一條第
    一項處分，伊有所不服，而聲明異議等語。
二、經訊據證人即花蓮縣警察局鳳林分局瑞穗分駐所警員胡真禧到庭證稱：本件係伊
    所舉發，當時駕駛人是否是異議人，伊現在沒印象，僅記得當時駕駛人拿出行車
    執照及駕駛執照，駕照上的名字是異議人之姓名，行照上車主姓名是蘇廷芳，駕
    駛人在該通知單上簽名，伊沒有看過異議人，若當時異議人有違規，伊應該還有
    點印象等語。又查，車牌號碼ＪＡ─四八六二號自用小貨車原為蘇廷芳所有，（
    該車於九十一年三月二十九日已過戶予彭虎嘯），此經證人蘇廷芳到庭證述在卷
    ，並有汽車車籍查詢表一份附卷可稽，證人蘇廷芳復在庭證稱：伊不認識異議人
    ，該車平日借予朋友使用，向伊借車都是伊認識的朋友，借車的人很多等詞。又
    異議人確實於八十三年六月二十三日、八十七年十二月二十八日、九十年三月二
    十三日分別因駕駛執照遺失向交通部公路局台北區監理所花蓮監理站（下簡稱花
    蓮監理站）申請補發駕照，此有花蓮監理站九一北監花字第九一○五五二○號函
    及所附之汽機車駕駛人審驗暨各項異動登記書二份、汽機車駕駛人異動登記書一
    份在卷可稽，況異議人當庭之簽名，核與舉發違反道路交通管理事件通知單上之
    簽名明顯有異，堪認非同一人所為，故異議人主張非伊本人駕車違規為警舉發等
    語，洵堪採信。此外，復查無其他積極證據足資證明受處分人確有前述之違規行
    為，自應對受處分人作有利之認定。原處分機關不察，遽對受處分人為前開裁決
    ，即難認為允當，應認本件受處分人之異議為有理由，本院將原處分撤銷，併諭
    知受處分人不罰，以資適法。
三、爰依道路交通案件處理辦法第二十條，裁定如主文。
中      華      民      國    九十一    年      七      月      一      日
                              臺灣花蓮地方法院交通法庭
                                  法    官  鄭  培  麗
右正本證明與原本無異。
如對本裁定不服，應於送達後五日內，向本院提出抗告狀。（應抄附繕本）
                                  法院書記官
中      華      民      國    九十一    年      七      月      四      日
